臺灣臺中地方法院民事小額判決  
110年度豐小字第1073號
原      告  李祝同  
訴訟代理人  李細精  
被      告  陳毓峯  



上列原告因被告刑事妨害自由案件（刑事案號：本院110年度中
簡字第621號），提起附帶民事訴訟（110年度中簡附民字第36號
），經本院刑事庭移送前來，本院於民國110年11月23日言詞辯
論終結，判決如下：
    主      文
原告之訴駁回。
訴訟費用由原告負擔。
    事實及理由
甲、程序方面：按刑事庭移送民事庭審判之附帶民事訴訟，經移
    送後即成為獨立民事訴訟。嗣後不再受刑事訴訟認定事實之
    拘束。故本件刑事庭於更審中諭知無罪確定，惟既已移送民
    事庭之後，經第三審發回更審後始改判，即不能謂原告提起
    附帶民事訴訟不合法（最高法院73年台上711號判決參照）
    。查被告遭檢察官以恐嚇罪嫌起訴後，原告提起刑事附帶民
    事訴訟；俟本院刑事庭於民國110年3月31日以110年度中簡
    字第621號判決認被告犯恐嚇危害安全罪，處拘役參拾日，
    如易科罰金，以新臺幣壹仟元折算壹日，嗣被告提起上訴，
    經本院於110年11月18日以110年度簡上字第284號撤銷原判
    決，而改判被告無罪等情，有本院110年度中簡字第621號判
    決、本院主文公告查詢系統為證（見本院豐簡卷第17頁至第
    20頁、第81頁）。然本院刑事庭已於110年3月31日將本件以
    110年度中簡附民字第36號裁定移來，於移送本院民事庭時
    被告係受有罪判決，該裁定仍屬合法，依上開說明，尚不因
    被告嗣後上訴改判無罪而有所影響，先予敘明。
乙、實體方面：
壹、原告起訴主張：被告係位於臺中市○區○○路000巷0號社區大
    樓之住戶，原告則為該社區之住戶兼社區保全管理員。於民
    國109年11月12日晚間11時許，兩造與訴外人即原告胞兄李
    恩吉3人在該社區1樓管理室內談話，被告竟基於恐嚇之犯意
    ，對原告恐嚇稱：「要不是你爸是大樓委員，我就動你了」
    、「要找人處理你」、「真想要打你，又不能打」、「之後
    等著看」等語，以此加害身體之事恐嚇原告，致原告心生畏
    懼。爰依侵權行為之法律關係，請求被告賠償原告所受精神
    上損害新臺幣（下同）10萬元。並聲明：被告應給付原告10
    萬元。　　
貳、被告抗辯則以：被告為身心障礙人士，行動不便，不可能打
    贏原告及李恩吉，自無恐嚇原告之故意。被告僅有稱「真想
    要打你，又不能打」，並未說出其他話語。又被告就前開言
    語，亦係以恨鐵不成鋼之平淡語氣說出，且已稱不能打，當
    無使原告心生畏懼之可能。並聲明：㈠原告之訴駁回。㈡如受
    不利判決，願供擔保，請准宣告免為假執行。
參、本院之判斷：
一、按因故意或過失，不法侵害他人之權利者，負損害賠償責任
    ；不法侵害他人之身體、健康、名譽、自由、信用、隱私、
    貞操，或不法侵害其他人格法益而情節重大者，被害人雖非
    財產上之損害，亦得請求賠償相當之金額，民法第184條第1
    項前段、第195條第1項前段分別定有明文。
二、經查：
　㈠原告於本院刑事庭審理時，以證人身分證述：我在109年11月
    12日下午11時許有在管理室遭被告恐嚇。被告一直針對我工
    作內容還有我對他的態度，一直在叫我怎麼做，或是說我做
    得好或不好，一直在指責我。被告坐下來約5至10分鐘後，
    李恩吉自己下樓來拿外送飲料。當天被告在現場約半小時至
    1小時，大約晚上11點至12點多，一直在指責我的工作內容
    ，我就跟被告說你不開心的話就寫住戶意見表。被告就坐在
    我旁邊的樓梯，間隔約1公尺，眼睛看著我，碎碎唸說「我
    要找人來打你，要不是因為你爸是委員的話，我很想要現在
    就動你」、「真想動你」、「真想打你」。被告有站起來走
    向我面前推了我肩膀一下，就是要挑釁我，我就繼續坐著跟
    被告說不要再靠近我等語（見本院110年度簡上字第284號刑
    事影卷，下稱本院刑事簡上影卷，第118頁至第125頁、第12
    8頁至第130頁）。
　㈡證人李恩吉於本院刑事庭審理時則證述：我於上揭時間下樓
    到管理室要拿外賣飲料，看到兩造坐在那邊講話，被告糾正
    原告上班的事，說原告在管理室玩遊戲，跟人家聊天、吃飯
    的事，工作不應該怎樣，並與其等2人一起聊天，之後被告
    走到原告旁邊直點原告肩膀，並對原告說你是不是不爽我（
    指被告），之後就站在原告旁邊，沒有說什麼，還有說「要
    不是你爸是大樓委員，我就動你」。我距離被告約1、2公尺
    ，距離原告約1公尺，原告與我較近，被告原本坐在旁邊的
    樓梯，之後站起到管理室裡，一下站起，一下又坐下，過程
    中有1、2名住戶經過，不確定有無聽到對話。我在管理室停
    留1小時多，至原告報警，有聽到被告說「要不是你爸是大
    樓委員，我就動你」、也說「要找人動你，很想打你但是又
    不能」，這是被告坐在那邊（樓梯）時說的，其他如之後等
    著看之類的話，伊忘記了。那時我與原告面對面說話，被告
    沒有比手劃腳，只是看著說，沒有指著誰，但我與原告聽得
    到等語（見本院刑事簡上影卷第137頁、第140頁至第143頁
    ）。
　㈢依上開原告及證人李恩吉之證言，固可認被告於案發當日晚
    上，曾至該社區大樓管理室，對於原告工作值勤方式及態度
    ，有所指點或批評，並稱想打原告確不行、若非原告父親是
    大樓委員就動原告等類此話語。惟依其等證述之過程，亦可
    見被告當時獨坐於管理室旁之樓梯上，相距原告及證人李恩
    吉約2公尺。而被告係以平和語調叨叨碎念，除伸手點一下
    原告肩膀外，並未與原告有何肢體上拉扯，或言語上爭鋒相
    對、聲調高揚，或情緒上失控暴怒、叫囂等情事。
　㈣復查被告所為言語，其中反覆稱「真想要打你，又不能打」
    、「要不是你爸是大樓委員，我就動你」等語，依該文義或
    語意，已可明確表達被告於客觀上或法規範上，並無法或也
    不會實現其內心想法甚明，純屬單純表達個人內心想法而已
    ，尚難認有何欲確切加害原告之意思。
　㈤佐以原告與證人李恩吉為親手足關係，又年輕力壯、同時在
    場，而被告卻係中度肢體殘障者，有被告提出身心障礙證明
    影本可憑（本院刑事簡上影卷第89頁），且獨自一人，在客
    觀情狀或態勢上，被告顯居劣勢，並未佔據上風，亦非有利
    於被告甚明。則據一般人經驗常情判斷，被告所為之前開碎
    念言語，客觀上應尚不足使他人心生畏怖之感。此由原告面
    對被告之言語、動作，僅回應以：可以填意見單、不要再碰
    我等語，而證人李恩吉在場亦未有何相對應之積極舉措，亦
    可證當時之情境，應不致使在場之人感受到驚嚇恐懼之情。
　㈥至於原告及證人李恩吉於警詢中雖曾證述：被告於上揭時、
    地，有恐嚇說「要動你」、「要找人處理你」、「之後等著
    看」等語（見中檢110年度偵字第551號影卷第39頁、第53頁
    ），然其等於警詢中之指訴較為簡化、片段，並未將案發當
    時之時序及言語、舉動、相對位置、口吻等過程或情節詳述
    ，自應以其等於本院刑事庭審理時，經具結並經交互詰問所
    為之上開陳述，較為貼近於真實，而可採憑，僅此敘明。
　㈦縱上，本案藉由現存之主、客觀情事，經綜合判斷，應認被
    告所為之言語，尚難認確有原告所指以加害原告身體、健康
    安全之事恐嚇原告之事實。則原告主張被告所為構成侵權行
    為，並請求被告賠償原告所受之損害，即屬無據。
肆、綜上所述，原告依侵權行為之法律關係，請求被告賠償原告
    10萬元，為無理由，應予駁回。
伍、本件事證已臻明確，兩造其餘攻擊防禦方法及所舉證據，經
    審酌結果，與本件判決結論均無影響，爰不一一論述，附此
    敘明。
陸、訴訟費用之負擔：民事訴訟法第78條。
中　　華　　民　　國　　110 　年　　12　　月　　16　　日
                      臺灣臺中地方法院豐原簡易庭
                                  法　官　段奇琬
以上正本係照原本作成。
如不服本判決，應於送達後20日內，以判決違背法令為理由，向
本院提出上訴狀並表明上訴理由 (上訴理由應表明一、原判決所
違背之法令及其具體內容；二、依訴訟資料可認為原判決有違背
法令之具體事實)，如於本判決宣示後送達前提起上訴者，應於
判決送達後20日內補提上訴理由書（須附繕本）。
中　　華　　民　　國　　110 　年　　12　　月　　16　　日
                                  書記官　許瑞萍